【裁判字號】    90,易,2366
【裁判日期】    901231
【裁判案由】    竊盜等
【裁判全文】
臺灣板橋地方法院刑事判決                          九十年度易字第二三六六號
    公  訴  人  臺灣板橋地方法院檢察署檢察官
    被      告  未○○
                丁○○
                己○○
右列被告因竊盜等案件，經檢察官提起公訴（九十年度偵字第三八０二號），本院判
決如左：
    主    文
未○○共同連續意圖為自己不法之所有，以恐嚇使人將本人之物交付，累犯，處有期
徒刑年拾月。偽造之第一商業銀行存款相關服務性業務申請書暨約定書及開戶印鑑
卡上「徐月琴」之署押共肆枚、扣案之Ｔ型螺紋開鎖工具伍支、電話簿壹本、第一商
業銀行五股分行戶名「徐月琴」之存摺壹本均沒收；又行使變造特種文書，足以生損
害於公眾及他人，累犯，處拘役伍拾捌日，如易科罰金，以佰元折算壹日。扣案之
變造「李俊輝」國民身分證上未○○照片壹張沒收。
丁○○共同連續意圖為自己不法之所有，以恐嚇使人將本人之物交付，累犯，處有期
徒刑貳年陸月。偽造之第一商業銀行存款相關服務性業務申請書暨約定書及開戶印鑑
卡上「徐月琴」之署押共肆枚、扣案之Ｔ型螺紋開鎖工具伍支、電話簿壹本、第一商
業銀行五股分行戶名「徐月琴」之存摺壹本均沒收。
己○○共同連續意圖為自己不法所有，以恐嚇使人將本人之物交付，處有期徒刑壹年
陸月。偽造之第一商業銀行存款相關服務性業務申請書暨約定書及開戶印鑑卡上「徐
月琴」之署押共肆枚、扣案之Ｔ型螺紋開鎖工具伍支、電話簿壹本、第一商業銀行五
股分行戶名「徐月琴」之存摺壹本均沒收。
    事    實
一、未○○曾因竊盜案件經台灣士林地方法院判處有期徒刑六月，甫於民國（下同）
    八十九年四月二十五日執行完畢，猶不知悔改，竟基於意圖自己不法所有之概括
    犯意，先於八十九年十月間某日，在台北縣三重市○○路二八號四樓原租屋處，
    竊取李耀欽置於房間抽屜之台北區中小企業商業銀行南三重分行存摺一本及金融
    卡後備用，並於八十九年十二月中旬，在台北縣永和市○○路二六八巷口，打破
    亥○○所有車號六Ｌ－六五一七號自小客車之車窗玻璃後竊取車內之該車備用鑰
    匙一支，再於同年十二年二十日左右，以不詳方式竊取巳○○所有車號Ｂ八－二
    七三號車內之汽車鑰匙一支、回數票數張、硬幣數枚等物。復自八十九年十二月
    間起至九十年一月十八日止，前承上開竊盜犯意，並夥同丁○○（其曾因竊盜案
    ，經本院判處有期徒刑十月，於八十五年六月二十九日縮刑假釋期滿執行完畢）
    、己○○基於行使變造特種文書、偽造文書之犯意及竊盜、恐嚇取財之概括犯意
    聯絡，先由己○○於八十九年十二月間某日，在台北縣新莊市○○路六八一巷十
    號六樓處，交付所有照片一張予與其等有行使變造特種文書及偽造文書犯意聯絡
    之申○○，由申○○（通緝中，到案後另結）在不詳處所，持不知何來「徐月琴
    」之國民身分證，將上開證件之照片以換貼方式變造「徐月琴」之國民身分證後
    交付未○○轉交己○○。己○○再持變造之「徐月琴」國民身分證，前往台北縣
    五股鄉第一商業銀行五股分行，於出示上開證件後，在第一商業銀行存款相關服
    務性業申請書號暨約定書及印鑑卡之私文書上，偽造「徐月琴」之署押共四枚，
    意以「徐月琴」為申請人申請活期儲蓄存款帳戶，再持交行員以為行使，足以生
    損害於「徐月琴」及第一商業銀行。隨即於附表所示之時地，或由未○○一人持
    客觀上對人之生命、身體產生危險之Ｔ型螺紋開鎖工具，或與丁○○分工（丁○○參與之竊盜犯行詳如附表編表三、八、九十一、十二、十三、十四），由丁○○開車把風、未○○持上開工具下手方式，竊取被害人如附表編號一至二十四所
    示之車輛及車內有價值之財物，再由己○○打電話聯絡附表編號二至十八、二十
    一、  二十二、二十三所示之被害人，向之嚇稱：「車輛在其等手上，須將款項
    五萬元匯入其等指定之帳戶，否則放火燒車」等語，以加害財產之事恐嚇被害人
    ，並隨機指定被害人將款項匯入第一商業銀行五股分行徐月琴帳戶、台北區中小
    企業銀行南三重分行李耀欽帳戶及借用之中壢華勛郵局劉崇瑋帳戶，使部分被害
    人心生畏懼而付款（恐嚇取財既未遂部分詳如附表所示）。得款後未○○分得二
    分之一，餘款由己○○取得；若丁○○有參與作案，餘款則由己○○與丁○○均
    分。至車上有價值之財物，則由未○○一人銷贓獲利或與丁○○共同兜售平分。
    嗣九十年一月十八日晚間九時三十分許，為警在台北縣三重市○○○街二八九之
    一號「雅格汽車旅館一０八室」臨檢申○○時，當場查扣車號ＦＡ－０一四二號
    自小客車、衣服二百零三件、褲子一百二十三件、皮帶四條、髮雕十一瓶、洗面
    乳一瓶等贓物、Ｔ型螺紋開鎖工具五支、恐嚇用之電話簿一本及於同日晚間十一
    時許，在台北縣新莊市○○路六八一巷十號六樓臨檢己○○、丁○○時，查獲女
    用皮包二個、男用皮包一個、鑰匙四十四支等贓物、第一商業銀行五股分行「徐
    月琴」帳戶之存摺一本而偵悉上情。
二、未○○另於八十九年十一月某日，在台北縣徐匯中學附近，拾獲李俊輝遺失之皮
    包後（內有國民身分證一張、中國信託商業銀行、世華商業銀行、農會、郵局之
    存摺各一本），竟意圖自己不法所有侵占之，並於同年十二月間，在台北縣三重
    市○○路○段一四六號住處，以換貼照片方式變造「李俊輝」之國民身分證一張
    ，並於九十年一月十八日在台北縣三重市○○○街二八九之一號為警臨檢時，持
    上開變造之「李俊輝」國民身分證出示警員以為行使，旋為警當場識破，而扣得
    上開變造之國民身分證一張。
三、案經台北縣警察局三重分局報告台灣板橋地方法院檢察署檢察官起訴。
    理    由
一、訊據被告未○○除否認竊取被害人亥○○、巳○○車內財物及為如附表編號十九
    、二十所列犯行外，餘皆坦率供認；訊據被告丁○○固對參與附表編號三、八、
    九、十一、十二、十三、十四所示之竊盜及恐嚇取財之事實坦承不諱，但辯稱：
    伊與己○○並不熟，不知己○○拿變造的身分證去開戶事云云；訊據被告己○○
    則對上開事實供承綦詳。經查：右揭事實，業據被害人李耀欽、黃○○、亥○○
    、巳○○、庚○○、玄○○、午○○、甲○○、辰○○、卯○○、乙○○、丑○○、戌○○、辛○○、壬○○、丙○○、酉○○、戊○○、宙○○、Ａ○○、天
    ○○、癸○○、寅○○、地○○、子○○、Ｂ○○、宇○○在警訊及本院審理中
    陳述綦詳，且被害人亥○○遭竊之車號六Ｌ－八０三號之車鑰匙一把、被害人巳
    ○○遭竊之車號Ｂ八－二七三號之車鑰匙一把、回數票一張、被害人癸○○遭竊
    之高爾夫球具一組（鐵桿五支）、被害人寅○○遭竊之髮雕露二十一瓶、洗面乳
    一瓶，業據渠等認領無誤，有贓物認領保管單數紙在卷可稽，是被告未○○否認
    竊盜部分，委無足採。另被告丁○○既有參與行竊及竊車後對被害人恐嚇取財之
    犯意聯絡，其豈能諉為對被告己○○、未○○謀議變造「徐月琴」之國民身分證
    後持以開戶，並以該帳戶作為被害人匯款取贖之專戶等情毫無知悉，是其所辯顯
    與常理有違，不足採信。本件復有偽造之「徐月琴」名義之第一商業銀行存款相
    關服務性業務申請書暨約定書及開戶印鑑卡在卷可稽、暨變造「李俊輝」國民身
    分證上一張、被告所有作案用Ｔ型螺紋開鎖工具伍支、電話簿壹本、第一商業銀
    行五股分行戶名「徐月琴」之存摺一本扣案可佐，是事證已臻明確，被告三人犯
    行以認定。
二、按Ｔ型螺紋工具，經當庭檢視後，認依社會一般觀念，用之攻擊他人，足以使人
    生命、身體發生危險，自屬兇器之一種。核被告未○○持上開Ｔ型螺紋工具與被
    告丁○○、己○○竊取如附表編號一至二十四所示之財物後（被告丁○○部分僅
    涉及附表編號三、八、九、十一、十二、十三、十四之犯行），再打電話向附表
    編號二至十八、二十一、二十二、二十三之被害人嚇稱欲燒毀車輛等語，要求上
    開被害人匯款至渠等以變造之身分證偽開「徐月琴」名義之帳戶內所為，係犯刑
    法第三百二十一條第一項第三款之加重竊盜罪、第三百四十六條第一項之恐嚇取
    財罪（附表編號二、三、五、八、  九、十、  十一、十三、十四、十五、二十
    二）、刑法第三百四十六條第二項、第一項之恐嚇取財未遂罪（附表編號四、六
    、七、十二、十六、十七、十八、二十一、二十三）、刑法第二百十六條、第二
    百十二條之行使變造特種文書、刑法第二百十六條、第二百十條之行使偽造私文
    書罪。被告偽造「徐月琴」署押乃係偽造私文書之階段行為、變造特種文書及偽
    造私文書之低度行為，應為行使之高度行為所吸收，均不另論罪。又公訴意旨僅
    認被告三人竊盜部分僅涉有刑法第三百二十條第一項之罪，尚有未洽，起訴法條
    應予變更。至起訴法條雖漏未論及被告三人涉犯刑法第二百十六條、第二百十條
    之罪，但起訴事實已有敘明，本院自得併予審酌。再被告未○○竊取被害人李耀
    欽、亥○○、巳○○財物部分，則另涉犯刑法第三百二十條第一項之普通竊盜罪
    。被告未○○先後普通竊盜既遂、加重竊盜既遂、恐嚇取財既未遂犯行、被告丁○○、己○○加重竊盜既遂、恐嚇取財既未遂犯行，均犯意概括、時間緊接、犯
    罪構成要件相同，均為連續犯，應分別論以加重竊盜既遂一罪及恐嚇取財既遂一
    罪，並均依法加重其刑。被告三人就上開犯行，有犯意聯絡及行為分擔，為共同
    正犯。被告三人所犯上開加重竊盜既遂、恐嚇取財既遂、行使變造特種文書、行
    使偽造私文書四罪間，有方法結果之牽連關係，應從一重之恐嚇取財既遂罪論處
    。另被告未○○就事實二部分，係犯刑法第三百三十七條之侵占遺失物罪及刑法
    第二百十六條、第二百十二條之行使變造特種文書罪。其變造特種文書之低度行
    為，應為行使之高度行為吸收，不另論罪，其所犯上開二罪間，有方法結果之牽
    連關係，應從一重之行使變造特種文書罪論處。被告未○○所犯前開恐嚇取財既
    遂罪與行使變造特種文書罪二罪間，犯意各別，應分論併罰。末查被告未○○、
    丁○○前受有如事實欄所載之有期徒刑執行完畢等情，有台灣高等法院檢察署刑
    案紀錄簡覆表及台灣板橋地方法院檢察署刑案資料查註紀錄表各一紙在卷足憑，
    其等於五年內再犯前開有期徒刑以上之罪，均為累犯，分別應依刑法第四十七條
    規定遞加重其刑。爰審酌被告未○○一再犯竊盜案，顯不知悔悟、被告丁○○、
    己○○年輕力壯竟不思奮進及其等品行、犯罪之動機、目的、手段、對社會治安
    所生危害甚大及犯後態度等一切情狀，分別量處如主文所示之刑，並就被告未○○科處拘役部分諭知易科罰金折算標準。
三、扣案之Ｔ型螺紋開鎖工具五支、電話簿一本、第一商業銀行五股分行戶名「徐月
    琴」之存摺一本，係被告所有供犯竊盜及恐嚇取財罪所用之物，業據其等供明在
    卷，應依刑法第三十八條第一項第二項規定宣告沒收。變造李俊輝國民身分證上
    未○○照片一張，係被告未○○所有供行使變造身分證犯罪所用之物，亦應依刑
    法第三十八條第一項第二款規定宣告沒收。偽造之第一商業銀行存款相關服務性
    業務申請書暨約定書及開戶印鑑卡上「徐月琴」署押共四枚，併依刑法第二百十
    九條規定宣告沒收。至本件偽造之第一商業銀行存款相關服務性業務申請書暨約
    定書及開戶印鑑卡，因向第一商業銀行行使，已非被告所有，則無庸諭知沒收，
    併此指明。
四、被告未○○前固因自八十八年三月間至八十九年六月三十日止，夥同潘龍泉、吳
    主禮、黃兆琯、許睦邦等人侵入住宅竊盜為常業，經本院於九十年六月十八日以
    九十年訴緝字第四五號判處有期徒刑三年八月確定，惟上開案件距其自八十九年
    十二月間起，夥同被告丁○○、己○○為本案竊車勒贖犯行，已有近半年之久，
    且犯罪態樣亦不相同，再參酌被告黃文傑供稱：因為之前的共犯有人被去抓關，
    所以停了四個多月的時間沒有行竊，是到八十九年十一月以後遇到丁○○，由丁○○提議去偷汽車內財物，後來再於八十九年十二月間遇到己○○，李玉提議做
    偷車勒贖的獲利較大，所以才會與己○○等人一起做偷車勒贖案件等語，益見本
    案係另行起意，與前開九十年訴緝字四十五號判決所示之案件，無連續犯之裁判
    上一罪關係甚明，附此敘明。
據上論斷，應依刑事訴訟法第二百九十九條第一項前段，第二百條，刑法第二十八條
、第五十六條、第二百十六條、第二百十二條、第二百十條、第三百二十一條第一項
第三款、第三百四十六條第一項、第三百三十七條、第五十五條、第四十一條第一項
前段、第四十七條、第三十八條第一項第二款、第二百十九條，罰金罰鍰提高標準條
例第一條前段、第二條，判決如主文。
本案經檢察官馬中琍到庭執行職務。
中      華      民      國      九十      年    十二    月    三十一    日
                                  臺灣板橋地方法院刑事第二庭
                                          法  官  古  秋  菊
右正本證明與原本無異。
如不服本判決，應於判決送達後十日內，向本院提出上訴狀。
                                          書記官  蕭  詩  穎
中      華      民      國      九十      年    十二    月    三十一    日
附錄法條：
中華民國刑法第三百二十一條
 (加重竊盜罪)
犯竊盜罪而有左列情形之一者，處六月以上五年以下有期徒刑：
一  於夜間侵入住宅或有人居住之建築物、船艦，或隱匿其內而犯之者。
二  毀越門扇、牆垣或其他安全設備而犯之者。
三  攜帶兇器而犯之者。
四  結夥三人以上而犯之者。
五  乘火災、水災或其他災害之際而犯之者。
六  在車站或埠頭而犯之者。
前項之未遂罰之。
中華民國刑法第三百四十六條
 (單純恐嚇罪)
意圖為自己或第三人不法之所有，以恐嚇使人將本人或第三人之物交付者
，處六月以上五年以下有期徒刑，得併科一千元以下罰金。
以前項方法得財產上不法之利益，或使第三人得之者，亦同。
前二項之未遂犯罰之。
中華民國刑法第二百一十六條
 (行使偽造變造或登載不實之文書罪)
行使第二百十條至第二百十五條之文書者，依偽造、變造文書或登載不實
事項或使登載不實事項之規定處斷。
刑法第二百十條
偽造、變造私文書，足以生損害於公眾或他人者，處五年以下有期徒刑。
刑法第二百一十二條
偽造、變造護照、旅券、免許證、特許證及關於品行、能力服務或其他相
類之證書、介紹書，足以生損害於公眾或他人者，處一年以下有期徒刑、
拘役或三百元以下罰金。
刑法第三百三十七條
意圖為自己或第三人不法之所有，而侵占遺失物、漂流物或其他離本人所持有之物者
，處五百元以下罰金。
附表：
編號    犯罪時間      地點          被害人及竊得財物      勒贖與否及既未遂
１   八十九年十二月   三重市河邊    黃○○                無
     十日七時三十分   北街高速公    車號ＥＰˍ六五一七
     前               路旁停車場    號小客車及車上音響
２   八十九年十二月   三重市大智    庚○○
     二十八日六時前   街一三七號    車號三Ｇˍ三七二０    有遭勒贖
                      前            號自小貨車            付款五萬元
３   八十九年十二月  林口鄉○○路   玄○○                有遭勒贖
     十九日六時三十  一五八號前     車號ＥＶˍ六三０五    付款五萬元
     分前                           號自小貨車
                                    批發服飾及皮包一批
                                    （價值約十萬元）
４   八十九年十二月   新莊市○○路  午○○                有遭勒贖
     三十一日六時前   七六二號前    車號ＣＲˍ０七一五    未付款
                                    號自小貨車
                                    批發金紙一批
                                    （價值約一萬元）
５   九十年一月二日   三重市○○路  甲○○                有遭勒贖
     七時三十分前     與中正北路口  車號Ｋ九ˍ四五一０    付款二萬五千元
                                    號自小貨車
６   九十年一月二日    三重市中正北  辰○○                有遭勒贖
     八時三十分前      路五六０巷一  車號ＧＰˍ五五七二    未付款
                       ００弄口      號自小客車
７   九十年一月三日    三重市○○路  卯○○                有遭勒贖
     六時前            二段二四巷一  車號Ｖ八ˍ七八六二    未付款
                   號前          號自小客車
                                     批發雨傘一批
                                    （價值約十萬元）
８  九十年一月四日    中和市○○路一 乙○○                有遭勒贖
    十二時前          一七號前       車號ＦＥˍ七一七二    付款二萬元
                                     號自小貨車
                                     批發之佛像、佛珠
                                     、 水晶球一批
                                     （價值五萬元）
９  九十年一月九日   三重市○○○路  丑○○                有遭勒贖
    六時前           前              車號Ｐ八ˍ七五二０    付款一萬元
                                     號自小貨車
                                     批發之安全帽二十頂
                                     發電機一台
１０九十年一月九日   三重市○○○街  戌○○                有遭勒贖
    十時前           水站旁          車號ＲＤˍ六二二二號  付款二萬元
                                     自小貨車
                                     高爾夫球具一組
                                     高爾夫球練習卷一百張
１１九十年一月十二日 八里鄉○○路一  辛○○
    七時三十分前     號前            車號ＨＯˍ一四四一號  有遭勒贖
                                     自小客車              付款二萬元
１２九十年一月十五日 新店市○○路與  壬○○                有遭勒贖
    八時四十分前     北宜路口        車號ＤＭˍ五七０五號  未付款
                                     自小貨車
                                     照相機一台
１３九十年一月十六日 北市○○路○段  丙○○                有遭勒贖
    七時前           十巷十號前      車號八Ａˍ一九五三號  付款二萬元
                                     自小貨車
１４九十年一月十六日 北市○○路○段  酉○○                有遭勒贖
    八時前           一六九巷內      車號ＣＫˍ九一三九號  付款二萬元
                                     自小客車
１５九十年一月十七日 蘆洲市○○路上 戊○○                有遭勒贖
    五時三十分前                     車號ＧＮˍ六九七二號  付款三萬元
                                     自小貨車
１６九十年一月十七日 三重市○○街五  薛志釧                有遭勒贖
    六時前           十三號前        車號ＤＲˍ六九０五號  未付款
                                     自小貨車
１７九十年一月十七日 三重市○○○路  闕志甫                有遭勒贖
    九時五十分前     七八號前        車號ＧＴˍ七八一三號  未付款
                                     自小客車
１８九十年一月十七日 北市○○街八六  天○○                有遭勒贖
    十二時前         二號對面        車號ＧＡˍ二二三六號  未付款
                                     自小客車
１９九十年一月十七日 北市○○路延壽  癸○○                無
    至同月十九日某時 街巷內          車號ＥＬˍ一０四八號
                                     自小客車
                                     高爾夫球具一組
                                     茶具一組
２０九十年一月十八日 板橋市○○路三  寅○○                 無
    八時前           段二七九巷口    車號ＨＹˍ五六四九號
                                     自小客車
                                     髮雕露二十一瓶
                                     洗面乳一瓶
２１九十年一月十八日 北市○○○路三  地○○                 有遭勒贖
    九時前           段六一號前      車號ＢＸˍ九九七一號   未付款
                                     自小客車
                                     土木工作檯一個
２２九十年一月十八日 北市○○○路三  子○○                 有遭勒贖
    九時十分前       段二五巷六四號  車號ＢＶˍ九八三０號   付款三萬元
                     前              自小客車
                                     批發服飾一批
                                     （價值約六十萬元）
２３九十年一月十八日 北市○○街五三  Ｂ○○                 有遭勒贖
    十時三十分前     巷二四號前      車號ＦＡˍ０一四二號   未付款
                                     自小客車
２４九十年一月十八日 三重市○○街    宇○○
    十一時前         六八之一號前    車號Ｎ五ˍ四二九０號   無
                                     自小客車


司法院資訊處製作；財團法人民間司法改革基金會備份。
